# 非经营性配套费用

提问人：lixiaohan_good 时间：2013-01-17 22:01:04
天津政府出台了一个文件，按照新开发的住宅每平米缴纳 70 元的非经营性配套费用。这一部分应计入房地产企业的成本吗？那如果政府在将收取的非经营性配套费用返还给企业建造学校、幼儿园等，房地产企业发生的成本可以计入房地产的成本吗？ 个人感觉，第一次缴纳的应计入成本。 政府返还建造款作为其他业务收入，发生的成本 不能计入房屋成本，应作为其他业务成本核算。 不知道是否正确？ 谢谢各位

回答人：chenyiwei
请提供该项收费的收取和分配使用的管理办法，关注该资金是在什么环节收取、应缴纳金额如何计算确定、申请返还需满足的条件、返还资金是否限定用途等。

回答人：chenyiwei
回复 lixiaohan_good 的帖子
是否理解为：企业首先按照规定的每平米 70 元标准向政府缴纳该配套费，如果企业按规定建设了公建配套设施并负担其实际建造成本的，则可向政府申请返还已缴纳的配套费的全部或部分？
个人理解：缴纳配套费时，计入开发成本处理；实际建造配套设施并承担其成本时，按实际发生的建造成本计入开发成本；向政府申请返还配套资金时，按实际返还的金额冲减开发成本。

回答人：chenyiwei
回复 zhangchunl 的帖子
我理解，企业需依据可获取的信息，对将要发生的配套设施成本等作出适当的估计，并在成本结转时予以体现。如果后续实际情况与当初预估数字之间存在差异的，在能够证明该项估计变更合理性的前提下（当然如何判断“合理性”也会涉及到较复杂和主观的判断），应作为会计估计变更处理，采用未来适用法进行衔接处理，相关的成本调整影响均计入变更后的存货价值和所结转的成本中。当然这种做法可能导致同一项目在前后期的成本存在较大差异。
这种做法并不排斥企业为了内部管理或者基于特殊基础编制特定用途财务报表之目的，对前期已结转的成本进行重新分配和计算。

提问人：lixiaohan_good 时间：2013-01-19 09:23:48
回复 chenyiwei 的帖子
谢谢陈版，您的理解跟文件是一致的。
但我个人觉得这个实际建造的可以进成本，缴纳配套费是不是应该计入其他应收款。 因为按照规定，建造完成验收后政府必须归还这笔 70 元的配套款。 如果房地产公司只有一个项目，本期确认收入和成本，那以后实际收到时没有开发成本可以冲减。 谢谢

回答人：chenyiwei
不赞同计入其他应收款。因为请求返还的前提是企业已经按规定建造公建配套设施，在实际完成建造之前，企业并不享有要求政府返还该款项的权利，因此不构成一项无条件的、金额固定或者可确定的收款权利。

提问人：lixiaohan_good 时间：2013-01-19 13:22:26
回复 lixiaohan_good 的帖子
谢谢！
陈版，主要是害怕计入成本后，这个项目完成了，相关的成本也结转了，过几年政府返还了几千万，对成本影响比较大。而且，目前已经有一些的配套按照政府的规定已经建成，没有竣工验收。

回答人：chenyiwei
如是这种情况，今后收到返还款直接冲减营业成本。这个问题也是资产负债表观和利润表观的一大区别。